【裁判字號】    90,易,1147
【裁判日期】    900425
【裁判案由】    毒品危害防制條例
【裁判全文】
臺灣高雄地方法院刑事判決                          九十年度易字第一一四七號
    公  訴  人  臺灣高雄地方法院檢察署檢察官
    被      告  甲○○
右列被告因毒品危害防制條例案件，經檢察官提起公訴（九十年度偵緝字第一二七號
），及移請併案審理（九十年度毒偵字第一Ｏ九Ｏ號、同年度毒偵字第一一二三號）
本院判決如左：
    主  文
甲○○連續施用第二級毒品，累犯，處有期徒刑伍月，如易科罰金以參佰元折算壹日
。第二級毒品安非他命壹小包，毛重壹點陸伍公克沒收並銷燬之。
    事  實
一、甲○○前因施用化學合成麻醉藥品罪，經本院於民國（下同）八十六年十一月二
    十四日，以八十六年度易字第七九七五號判決科處有期徒刑參月，如易科罰金以
    參佰元折算壹日，於八十六年十二月三日確定，八十七年一月十三日易科罰金執
    行完畢。嗣於毒品危害防制條例公布施行後，復因施用第二級毒品，經本院於八
    十八年一月二十九日，以八十八年度毒聲字第六七二號裁定送觀察、勒戒後，認
    無繼續施用傾向，旋即由台灣高雄地方法院檢察署檢察官以八十八年度偵字第三
    六二七號不起訴處分書處分不起訴確定。詎甲○○復於前開不起訴確定後五年內
    ，即八十八年十月間再度因施用第二級毒品，經本院先後以八十八年毒聲字第八
    ００八號、八十八年毒聲字第九三三二號裁定送觀察、勒戒及戒治處分，刑事部
    分則經本院於八十九年三月十七日，以八十九年度易字第一八六號刑事判決科處
    有期徒刑參月，如易科罰金以參佰元折壹日確定。
二、惟甲○○仍不知悔改，於裁定停止戒治所餘戒治期間付保護管束期間內，復基於
    施用第二級毒品之概括犯意，自八十九年七月十二日起，迄於九十年二月二十三
    日止，連續在其高雄縣梓官鄉○○村○○路必忠巷四十八號住處，不定時將第二
    級毒品安非他命置於破燈泡內，以火燒烤後吸用氣化後之安非他命多次。嗣分別
    於八十九年七月十二日上午九時五十分、八十九年八月二日上午九時三十分、八
    十九年八月九日上午十一時許，因停上戒治期間前往台灣高雄地方法院檢察署接
    受觀護人保護管束之執行時，為觀護人採尿送驗查獲；復因持有第二級毒品安非
    他命，經警於九十年二月二十三日下午五時許，在高雄市○○區○○路與文武街
    口查獲，並扣得前開安非他命壹點柒公克（送驗後餘壹點陸伍公克）。
三、案經台灣高雄地方法院檢察署檢察官自動檢舉偵查起訴，及高雄市政府警察局移
    送台灣高雄地方法院檢察署，由該署檢察官移送併辦。
    理  由
一、訊據被告對於右揭連續施用第二級毒品安非他命之事實，均坦承不諱，而其三度
    經觀護人採尿、一度經警查獲採尿送驗結果，均呈安非他命陽性反應，有台灣檢
    驗科技股份有限公司於八十九年七月二十四日、同年八月八月十一日、同年八月
    二十一日所出具之檢驗報單三紙、及高雄市政府衛生局於九十年三月二日所出具
    之高衛試煙字第Ｆ００七號煙毒尿液檢驗成績書一紙分別附在偵查卷可憑。此外
    ，復有扣案之晶體安非他命可資佐證。該白色晶體，經本院送請高雄醫學大學附
    設中和紀念醫院鑑定結果，確係安非他命之事實，亦有該院九十年四月十七日之
    檢驗報告一紙附在本院審理卷可憑。被告自白顯與事實相符，足堪採信。
二、又被告前因施用第二級毒品，經本院於八十八年一月二十九日，以八十八年度毒
    聲字第六七二號裁定送觀察、勒戒後，認無繼續施用傾向，旋即由台灣高雄地方
    法院檢察署檢察官以八十八年度偵字第三六二七號不起訴處分書處分不起訴確定
    後，復於上開不起訴處分確定後五年內，即八十八年十月間再度因施用第二級毒
    品，經本院先後以八十八年毒聲字第八００八號、八十八年毒聲字第九三三二號
    裁定送觀察、勒戒及戒治處分之事實，亦有裁定書、台灣高雄地方法院檢察署刑
    案資料查註記錄表在卷可憑。
三、查安非他命係第二級毒品，毒品危害防制條例第二條第二項第二款定有明文。核
    被告於不起訴確定後三犯毒品罪之所為，係犯同條例第十條第二項之施用第二級
    毒品罪。被告先後多次施用第二級毒品之犯行，時間緊接，手法相同，所觸犯之
    罪名同一，顯係基於概括犯意為之，應依刑法第五十六條之規定，論以一罪。其
    多次持有第二級毒品之犯行，應為施用之高度行為吸收，不另論罪。公訴人就被
    告八十九年八月二日、九十年二月二十三日施用第二級毒品之犯行移送併辦部分
    ，既與起訴部分有連續犯之裁判上一罪關係，本院自應併予審理判決，附此敘明
    。又被告前因施用化學合成麻醉藥品罪，經本院於民國八十六年十一月二十四日
    ，以八十六年度易字第七九七五號判決科處有期徒刑參月，如易科罰金以參佰元
    折算壹日，於八十六年十二月三日確定，八十七年一月十三日易科罰金執行完畢
    之事實，亦有台灣高雄地方法院檢察署刑案資料查註紀錄表在卷可憑，其於前開
    有期徒刑執行完畢後五年以內再犯本件有期徒刑以上之施用第二級毒品罪，是為
    累犯。應依刑法第四十七條之規定，加重其刑。爰審酌被告犯後坦承犯行態度良
    好，前此已有多次施用毒品之前科紀錄，猶不知悔悟，顯見積習已深等一切情事
    ，量處如主文所示之刑。再者，原刑法第四十一條有關易科罰金之之折算標準，
    業經總統於九十年一月十日修正公布實施，並於同年月十二日生效，經比較前後
    法之結果，本件被告所犯之罪無論修正前後均得易科罰金，爰依刑法第二條第一
    項前段從新原則之規定，諭知前開有期徒刑易科罰金之折算標準。扣案之安非他
    命壹小包，毛重壹點陸伍公克，應依毒品危害防制條例第十八條第一項諭知沒收
    並銷燬之。至送鑑時所耗損部分，既已不存在，自無庸為沒收銷燬之諭知，附此
    敘明。
據上論斷，應依刑事訴訟法第二百九十九條第一項前段、毒品危害防制條例第十條第
二項、第十八條第一項、刑法第十一條、第二條第一項前段、第五十六條、第四十一
條第一項、第四十七條、罰金罰鍰提高標準條例第二條，判決如主文。
本案經檢察官張啟祥到庭執行職務。
中      華      民      國      九十      年      四    月    二十五    日
                                  臺灣高雄地方法院刑事第四庭
                                      法  官 李  嘉  興
右正本證明與原本無異。
如不服本判決，應於判決送達後十日內，向本院提出上訴狀。
                                      書記官 莊  正  岳
中      華      民      國      九十      年      四    月    二十五    日
附錄本判決論罪之法條
毒品危害防制條例第十條第二項：
施用第二級毒品者，處三年以下有期徒刑。


司法院資訊處製作；財團法人民間司法改革基金會備份。
